de: Gesundheit & Schönheit > Gesundheitspflege > Ergo- & Physiotherapeutische Hilfsmittel > Therapieschaukeln: Hängematten-Therapieschaukeln; Plattform-Therapieschaukeln; Röhren-Therapieschaukeln
ro-RO: Sănătate și frumusețe > Îngrijirea sănătății > Echipamente pentru fizioterapie și terapie ocupațională > Leagăne terapeutice: Leagăne terapeutice tip hamac; Leagăne terapeutice cu platformă; Leagăne terapeutice tubulare
nb: Skjønnhet og helse > Helsestell > Utstyr for ergo- og fysioterapi > Terapihusker: Terapihusker i hengekøye; Terapihusker med plattform; Rørterapihusker
sk-SK: Zdravie a krása > Starostlivosť o zdravie > Vybavenie na pracovnú a fyzikálnu terapiu > Terapeutické závesné vaky: Hamakové terapeutické hojdačky; Plošinové terapeutické hojdačky; Trubicové terapeutické hojdačky
th: สุขภาพและความงาม > การดูแลสุขภาพ > อุปกรณ์บำบัดทางอาชีพและทางกายภาพ > ชิงช้าบำบัด: ชิงช้าบำบัดแบบเปลญวน; ชิงช้าบำบัดแบบแพลตฟอร์ม; ชิงช้าบำบัดแบบท่อ
da: Sundhed og skønhed > Sundhedspleje > Udstyr til fysisk terapi > Terapigynger: Hængekøje-terapigynger; Platform-terapigynger; Tube-terapigynger
ko: 건강/미용 > 건강 관리 > 작업/물리 치료 장비 > 치료용 그네: 해먹형 치료 그네; 플랫폼형 치료 그네; 튜브형 치료 그네
nl: Gezondheid en persoonlijke verzorging > Gezondheidszorg > Benodigdheden voor fysiotherapie > Therapeutische schommels: Hangmat therapeutische schommels; Platform therapeutische schommels; Tube therapeutische schommels
tr: Sağlık ve Güzellik > Sağlık Bakım > İş Terapisi ve Fiziksel Terapi Ekipmanları > Terapi Salıncakları: Hamak Terapötik Salıncaklar; Platform Terapötik Salıncaklar; Tüp Terapötik Salıncaklar
zh-CN: 保健/美容/卫生/护理 > 医疗保健 > 作业疗法/理疗设备 > 治疗性秋千: 吊床式治疗秋千; 平台式治疗秋千; 管状治疗秋千
zh-TW: 保健與美容 > 健康照護 > 職能/物理治療器材 > 復健治療懸盪組: 吊床治療搖籃; 平台治療搖籃; 管狀治療搖籃
es: Salud y belleza > Cuidado de la salud > Equipos de fisioterapia > Columpios terapéuticos: Columpios terapéuticos tipo hamaca; Columpios terapéuticos de plataforma; Columpios terapéuticos tipo tubo
lt-LT: Sveikata ir grožis > Sveikatos priežiūra > Profesinės ir fizinės terapijos įranga > Terapinės sūpynės: Hamako terapinės sūpynės; Platformos terapinės sūpynės; Vamzdinės terapinės sūpynės
ru: Красота и здоровье > Медицинские товары > Оборудование для физиотерапии и эрготерапии > Терапевтические качели: Терапевтические качели-гамаки; Платформенные терапевтические качели; Трубчатые терапевтические качели
vi: Sức khỏe và sắc đẹp > Chăm sóc sức khỏe > Thiết bị trị liệu vật lý và cơ năng > Đu đưa để trị liệu: Võng trị liệu; Xích đu sàn trị liệu; Xích đu ống trị liệu
fi: Terveys ja kauneus > Terveydenhoito > Toimintaterapia- ja fysioterapiavälineet > Terapiakeinut: Terapiariippumatto; Terapiatasoriippu; Terapiaputkiriippu
bg-BG: Здраве и красота > Грижа за здравето > Оборудване за трудова и физикална терапия > Терапевтични люлки: Терапевтични люлки тип „хамак“; Терапевтични люлки тип „платформа“; Терапевтична люлка тип „тръба“
hr-HR: Zdravlje i ljepota > Briga za zdravlje > Oprema za radnu i fizikalnu terapiju > Terapijske ljuljačke: Terapeutske ljuljačke u obliku viseće mreže; Platformske terapeutske ljuljačke; Cjevaste terapeutske ljuljačke
pl: Zdrowie i uroda > Opieka zdrowotna > Sprzęt do fizjoterapii > Huśtawki terapeutyczne: Huśtawki terapeutyczne typu hamak; Huśtawki terapeutyczne platformowe; Huśtawki terapeutyczne tubowe
fr: Santé et beauté > Santé > Matériel d’ergothérapie et de physiothérapie > Balançoires thérapeutiques: Balançoires thérapeutiques en hamac; Balançoires thérapeutiques à plateforme; Balançoires thérapeutiques tubulaires
cs: Zdraví a krása > Zdravotní péče > Zařízení pro fyzioterapii > Fyzioterapeutické houpačky: Terapeutické houpačky houpací síť; Terapeutické houpačky platformové; Terapeutické houpačky trubkové
ja: 美容・健康 > ヘルスケア > 理学療法機器 > セラピー用ブランコ: ハンモック型セラピースイング; プラットフォーム型セラピースイング; チューブ型セラピースイング
it: Salute e bellezza > Salute > Apparecchiature per fisioterapia > Amache terapeutiche: Altalene terapeutiche a amaca; Altalene terapeutiche a piattaforma; Altalene terapeutiche a tubo
sv: Skönhet och hälsa > Hälsovård > Utrustning för sjukgymnastik > Terapigungor: Terapeutiska hängmattegungor; Terapeutiska plattformsgungor; Terapeutiska rörgungor
el: Υγεία & ομορφιά > Φροντίδα υγείας > Εξοπλισμός εργοθεραπείας & φυσικοθεραπείας > Θεραπευτικές Κούνιες: Θεραπευτικές κούνιες αιώρας; Θεραπευτικές κούνιες πλατφόρμας; Θεραπευτικές κούνιες σωλήνα
sl-SI: Zdravje in lepota > Zdravje > Oprema za delovno in fizikalno terapijo > Terapevtski gugalniki: Terapevtske viseče mreže; Platformne terapevtske gugalnice; Cevne terapevtske gugalnice
hu: Egészség és szépség > Egészségügyi ellátás > Foglalkozási és fizikoterápiás berendezések > Terápiás hinták: Függőágy-terápiás hinták; Platformterápiás hinták; Csőterápiás hinták
pt-BR: Saúde e beleza > Cuidados com a saúde > Equipamentos de fisioterapia > Balanços terapêuticos: Balanços terapêuticos de rede; Balanços terapêuticos de plataforma; Balanços terapêuticos tubulares
en: Health & Beauty > Health Care > Occupational & Physical Therapy Equipment > Therapeutic Swings: Hammock Therapeutic Swings; Platform Therapeutic Swings; Tube Therapeutic Swings
pt-PT: Saúde e beleza > Cuidados de saúde > Equipamento de terapia física e ocupacional > Baloiços terapêuticos: Baloiços terapêuticos tipo rede; Baloiços terapêuticos de plataforma; Baloiços terapêuticos tubulares